ABEL S. CONTRERAS GRANADOS

Calle La Paz 277 El Parral Comas

(511)942214781 abel_contreras2002@yahoo.es



RESUMEN

Contador Público Colegiado, con experiencia en las áreas de Administración y Contabilidad de empresas Líderes en el Sector Industrial, Agroindustrial, Comercial y de servicios, capaz de desarrollar la administración y contabilidad con eficiencia, trabajo en equipo, empático, sociable y carismático.

Manejos de sistemas como el ORACLE, SAP R3, Microsoft Office entre otros ERP de gestión Contable y Administrativos.

EXPERIENCIA LABORAL

- Elaboración de estados financieros y anexos bajo la aplicacion de las NIIF
- Presentación de declaraciones de impuestos (PDT,PLAME, PLE, PDB, entre otros)
- Análisis de las cuentas de Balance y Pérdidas y Ganancias
- Diseño, Planificación, Evaluación y Control Operativo de Departamentos (Logística, Almacenes, Créditos y cobranzas y contabilidad), elaboración de Centros de Costos
- Desarrollo de políticas, normas, directivas y procedimientos del área.
- Seguimiento y aprobación de Ordenes de Compras y ordenes de inversión
- Elaboración y control presupuestal de las áreas de la organización (control de gastos por unidades de negocio)
- Elaboración y control de CAPEX por centros de costos lima y provincias
- Control, supervisión de Almacenes con adopción a la NIC 02. Y control de registros valorizados de inventarios.
- Administración y control de los bienes patrimoniales adoptados a la NIC 16:

Activos fijos en Lima: US\$ 40´000,000.00 dólares americanos Activos fijos en Provincia: US\$ 10´000,000.00 dólares americanos.

- Inventarios según política de la empresa a nivel nacional.
- Gestión de importación.
- Control de liquidación de cobranzas
- Implementación mejoras según SIG (ISO 9001)
- > Atención en Auditorias SIG internas y externas.
- Control de cuentas por cobrar y cuentas por pagar
- Conciliaciones bancarias
- Giro de cheque, transferencias bancarias, control de cuentas corrientes
- Administrar, custodiar y controlar el fondo fijo de caja chica, custodiar las cartas fianzas, acciones y otros documentos valorados.
- > Análisis crediticio de Solicitudes de Créditos.

EMPRESAS EN LA QUE HE LABORADO

- ENACO S.A. .- Empresa Industrial y comercializadora de Hoja de Coca Contador General septiembre 2018 – hasta la fecha
- Netcorperu S.A.C.- Empresa de servicios de Telecomunicaciones
 Contador General
 Octubre 2014 Diciembre 2017
- Talma Servicios Aeroportuarios S.A.- Almacenera Aérea y Servicios Aeroportuaria Administrador Diciembre 2011 a Julio 2014.
- San Fernando S.A.- Industria Avícola y distribución de consumo masivo
 Contador Senior Marzo 2005 a Octubre 2011.
 Jefe de Ferias Campaña 2006 al 2012.
- Inveragro S.A.- Comercialización y Distribución de Agroquímicos.
 Jefe de Créditos y Cobranzas Enero 2004 a Febrero 2005.
- Ninas Fashion S.A.C.- Industrias Textil Jefe de Administración y Contabilidad Septiembre 2002 a Enero 2004.
- Etiquetas Zalaquett del Perú S.A.- Industria Textil Administrador Mayo 1999 a Agosto 2002.
- Sarrio y Asociados Consultores Asesores.- Auditores y Contadores Contador Julio 1997 a Abril 1999.
- Comercial Textil S.A.- Distribuidora Textil
 Asistente de Créditos y Cobranzas
 Noviembre 1996 a Junio 1997.
- Droguería Alfaro S.A.- Distribuidora de Productos Farmacéuticos. Responsable de Cuentas Corrientes Mayo 1995 a Septiembre 1996.
- Cauchos Jetec S.A.- Industria de Caucho
 Asistente de Créditos y Cobranzas Marzo 1993 a Marzo 1995.

LOGROS OBTENIDOS:

TALMA:

- > Mejora en los procesos de Gestión y Control de Activos Fijos a Nivel Nacional
- Mejora en los procesos de Gestión y Control de Almacenes a Nivel Nacional
- Mejora en los procesos de Gestión y Control del Área de Logística (compras, servicios generales, infraestructura)

SAN FERNANDO S.A.

- Mejoras en los procesos de gestión y control de los centros de distribución (4 CDs en lima)
- Mejoras en los procesos de gestión y control de los Almacenes productos terminados
- > Mejoras en los procesos de gestión y control de créditos y cobranzas. Bancarización de las cobranzas.
- Mejoras en los procesos de facturación y control documentario, facturación y control de doc. por cobrar.
- Mejoras en los procesos de Administración y Control de Activos fijos.

INVERAGRO

- Mejoras en los procesos de control de liquidaciones en los prestamos agrícolas
- Control de las cuentas corrientes de clientes agrícolas.
- Mejora de los indicadores en créditos y cobranzas

EDUCACIÓN

I.S.T. Argentina
Técnico Profesional en Contabilidad – Titulado
Universidad Alas Peruanas
Contador Público
UCV
1991-1993
2002–2007
2012-2013

OTROS ESTUDIOS

UNIVERSIDAD LA SALLE – Gestión de las Contrataciones con el Estado. 23 octubre 2018 al 13 de febrero del 2019.

PROYECTA CORPORACION – Gestión por Proceso.

19 de noviembre del 2018

ACTUALIDAD EMPRESARIAL – Cierre Tributario 2018

12 de enero del 2019

SGS - Certificado ISO 9001, 14000 y 18000

Maestría en Gestión Pública (inconclusa)

Julio 2013

Knowledge Factory – Gestión de Activos Fijos con SAP ERP

Marzo 2013 del 11 al 14

Colegio de Contadores Públicos de Lima – Diplomado en NIIFs

Enero 2013 – Agosto 2013

Colegio de Contadores Públicos de Lima - Seminario NIIFs

Noviembre 2012

COLEGIO DE CONTADORES DE LIMA

Nuevo Plan Contable General Empresarial Mayo 2009

SARRIO Y ASOCIADOS

Miembro de Summit International Associattes Inc.

Seminarios : - Tributación Empresarial 1998. Julio 1998 - Nueva Tributación Empresarial. Agosto 1998

Gestión Financiera a Corto Plazo.
 Gerencia de Auditoria Interna
 Administración y Reducción de Costos
 Estrategia Tributaria 1999
 Octubre 1998
 Noviembre 1998
 Diciembre 1998
 Febrero 1999

- Nuevo Reglamento de Comprobantes de Pago Abril 1999.

V Mega Evento de Auditoria 2006

Diciembre 2006

Colegio de contadores de Lima

AELE

Competencias Gerenciales Septiembre 2008

CONOCIMIENTOS EN INFORMÁTICA

Microsoft Office / Excel avanzado ERP / ORACLE

REFERENCIAS LABORALES

- Ulises Seminario Gerente de Administración Finanzas Netcorperu S.A.C. Telf.. 610-1300
- Juan Alvarez-Maza Gerente de Administración y Logística Talma Celular: 964778145
- Eduardo Pehovaz Gerente de Administración San Fernando epehovaz@san-fernando.com.pe

Celular : 985603889

 Gustavo Uribe – Gerente de Proyectos - San Fernando <u>guribe@san-fernando.com.pe</u>

Celular : 998114643

Miguel Ninas – Gerente General - Ninas Fashion S.A.

Celular: 992331540